臺灣桃園地方法院刑事判決　　　　　　　94年度重訴字第55號
公　訴　人　台灣桃園地方法院檢察署檢察官
被　　　告　甲○○
　　　　　　　　　　（現於臺灣桃園看守所羈押中）
選任辯護人　繆璁律師
上被告因違反毒品違害防制條例等案件，經檢察官提起公訴（九
十四年度偵字第一○八九九號），本院判決如下：
    主  文
甲○○運輸第一級毒品，累犯，處有期徒刑拾年。扣案第一級毒
品海洛因伍包（合計驗餘淨重柒佰壹拾肆點肆零公克，純度八十
八‧四二％，純質淨重陸佰拾壹點陸柒公克）沒收銷燬之，扣
案透明塑膠袋伍個（重拾肆點貳壹公克）、女用束褲壹條、運動
鞋壹雙均沒收。
    事  實
一、甲○○於民國八十八年間因持有第二級毒品案件，經臺灣高
    雄地方法院以八十九年易字第九五四號判處有期徒刑三月，
    並經台灣高等法院高雄分院以八十九年度上易字第九○○號
    判決駁回上訴確定，於九十二年六月一日執行完畢，猶不知
    悔改，而於九十四年六月初，以其所有之存款新台幣十一萬
    元委託不知情之高雄市南國旅行社人員辦理護照及前往大陸
    地區之機票，於九十四年六月九日搭乘中華航空公司ＣＩ－
    六○九號班機經由香港轉往大陸地區廣東省珠海市，而於同
    日旅遊途中，於珠海市珠海公園內，巧遇前因越界捕漁同於
    菲律賓受監禁之友人即姓名年籍不詳之陳姓成年男子，陳姓
    成年男子因知甲○○有施用毒品之習慣，即向甲○○游說，
    欲賣第一級毒品海洛因予甲○○，甲○○為供己施用，即向
    陳姓男子購買價值人民幣十一萬元之第一級毒品海洛因五包
    （共驗餘淨重七百一十四．四○公克，純度八十八．四二％
    ，純質淨重六百三十一點六七公克），並由甲○○先給付陳
    姓男子新台幣十萬元，餘額約新台幣四十萬元則予以賒欠，
    甲○○並答應回台後將再行交付予該陳姓男子，陳姓男子則
    於同年月十二日將甲○○購買之毒品海洛因五包攜至甲○○
    於珠海市投宿之某旅館交予甲○○，並帶同甲○○前往購買
    運輸用女用束褲一條及運動鞋一雙。甲○○明知海洛因係毒
    品危害防制條例所規定之第一級毒品且為行政院公告管制進
    出口之物品，不得非法持有、運輸及進口，竟基於自大陸地
    區運輸屬管制進出口物品之第一級毒品海洛因回臺之犯意，
    於同年六月十四日在胯下穿著女用束褲一條，其內夾藏三包
    以透明塑膠袋包裝之海洛因毒品，並於其穿著之運動鞋一雙
    之鞋底夾藏二包以透明塑膠袋包裝之海洛因毒品，自珠海市
    經香港搭乘中華航空公司ＣＩ－六六六號班機返台，於翌日
    即同年六月十五日凌晨一時零五分許入境桃園中正國際機場
    時，為財政部台北關稅局官員查獲，始悉上情。
二、案經法務部調查局桃園縣調查站報請臺灣桃園地方法院檢察
    署檢察官偵查起訴。
        理  由
一、上揭事實，業據被告於本院審理時坦承不諱，而扣案之白粉
    五包經送驗結果，確均含毒品海洛因成份，驗後合計淨重七
    百一十四‧四○公克，透明塑膠袋包裝重十四‧二一公克，
    海洛因純度八十八‧四二％，純質淨重六百三十一‧六七公
    克，此有法務部調查局鑑定通知書一紙在卷可稽，並有財政
    部台北關稅局搜索扣押物品收據、扣押毒品海洛因照片一張
    及裝藏毒品用之運動鞋、女用束褲照片、法務部調查局桃園
    調查站毒品初步鑑驗報告單、法務部調查局九十四年七月十
    一日調科壹字第○九四六二一○二二一○號檢驗通知書，及
    扣案之女用束褲一條及運動鞋一雙可資佐證，足見被告自白
    確與事實相符，是本件事證明確，被告犯行洵堪認定，應依
    法論科。
二、按海洛因為毒品危害防制條例第二條第二項第一款所稱之第
    一級毒品並為行政院依據懲治走私條例第二條第四項公告之
    「懲治走私條例公告管制物品項目及其數額」，其中甲項管
    制進出口物品第四款所列之毒品。又自大陸地區私運物品進
    入臺灣地區，以私運物品進口論，懲治走私條例第十二條訂
    有明文。是核被告所為，係犯毒品危害防制條例第四條第一
    項之運輸第一級毒品罪及懲治走私條例第十二條、第二條第
    一項之準私運管制物品進口罪。被告持有第一級毒品之低度
    行為應為應為運輸第一級毒品之高度行為所吸收，不另論罪
    。其係以一行為，同時觸犯前開二罪，為想像競合犯，應從
    一重以運輸第一級毒品罪處斷。被告有如事實欄所載之前科
    ，於九十二年六月一日甫執行完畢，有台灣高等法院被告全
    國前案紀錄表在卷可稽，又於五年內再犯本件有期徒刑以上
    之罪，係累犯，因死刑、無期徒刑依法不得加重，僅就法定
    刑罰金部份加重其刑。另按運輸第一級毒品罪為法定刑死刑
    或無期徒刑之罪，惟查被告所運輸之毒品數量雖淨重為七百
    一十四‧四○公克，數量龐大，惟念被告年過六旬，僅因自
    己欲施用而運輸第一級毒品海洛因返台，且又係第一次為此
    行為，所運輸之毒品並無流入市面之情形，即為警查獲等情
    ，本院認被告所犯之罪，情輕法重，有可予憫恕之處，爰依
    刑法第五十九條之規定減輕其刑，並依法先加後減之。爰審
    酌被告因一時失慮運輸毒品入境，間接促使國際間產製毒品
    之毒梟更形猖獗，且此類行為所生危害，非僅使個人之生命
    、身體法益受侵害，影響所及甚且危害社會、國家之健全發
    展，所為實屬可議，惟於犯罪後於本院審理中尚坦承犯行，
    犯後態度良好等一切情狀，量處如主文所示之刑，以示懲儆
三、扣案之海洛因五包（合計驗餘淨重七百一十四‧四○公克，
    純度八十八‧四二％，純質淨重六百三十一‧六七公克），
    ，應依毒品危害防制條例第十八條第一項前段規定，諭知沒
    收銷燬之；另扣案之女用束褲一條、運動鞋一雙，及透明塑
    膠袋五個（重十四．二一公克），係供被告夾藏及包裝毒品
    以利運輸之物，係供犯罪所用之物，應依毒品危害防制條第
    十九條第一項前段之規定，併予宣告沒收。
據上論斷，應依刑事訴訟法第二百九十九條第一項前段，毒品危
害防制條例第四條第一項、第十八條第一項前段、第十九條第一
項前段，懲治走私條例第二條第一項、第十一條、第十二條，刑
法第十一條前段、第五十五條、第四十七條、第五十九條，判決
如主文。
本案經檢察官蔡孟利到庭執行職務
中    華    民      國    九十四  年  十 月    十九  日
            刑事第一庭  審判長法  官  曾淑華
                              法  官  朱美璘
                              法  官  楊晴翔
以上正本證明與原本無異。
如不服本判決，應於判決送達後十日內向本院提出上訴狀 (應附
繕本)，上訴於臺灣高等法院。
                              書記官  劉晨輝
中    華    民      國    九十四  年  十 月   二十一  日
附錄法條：
毒品危害防制條例第四條
製造、運輸、販賣第一級毒品者，處死刑或無期徒刑；處無期徒
刑者，得併科新臺幣一千萬元以下罰金。
製迼、運輸、販賣第二級毒品者，處無期徒刑或七年以上有期徒
刑，得併科新台幣七百萬元以下罰金。
製造、運輸、販賣第三級毒品者，處五年以上有期徒刑，得併科
新臺幣五百萬元以上罰金。
製迼、運輸、販賣專供製迼或施用毒品之器具者，處一年以上七
年以下有期徒刑，得併科新臺幣一百萬元以下罰金。
前四項之未遂犯罰之。
懲治走私條例第二條
私運管制物品進口、出口逾公告數額者，處七年以下有期徒刑，
得併科七千元以下罰金。
以犯前項之罪為常業者，處三年以上十年以下有期徒刑，得併科
一萬元以下罰金。
第一項之未遂犯罰之。
第一項所稱管制物品及其數額，由行政院公告之。
懲治走私條例第十二條
自大陸地區私運物品進入臺灣地區，或自臺灣地區私運物品前往
大陸地區者，以私運物品進口、出口論，適用本條例規定處斷。
